【裁判字號】    98,審訴,1792
【裁判日期】    980831
【裁判案由】    毒品危害防制條例
【裁判全文】
臺灣桃園地方法院刑事判決            98年度審訴字第1792號
公  訴  人  臺灣桃園地方法院檢察署檢察官
被      告  甲○○
指定辯護人  本院公設辯護人陳瑞明
上列被告因違反毒品危害防制條例案件，經檢察官提起公訴（98
年度毒偵字第2377號），嗣於本院準備程序進行中，被告就被訴
事實為有罪之陳述，經本院告知簡式審判程序意旨，並聽取當事
人之意見後，本院合議庭裁定改由受命法官獨任依簡式審判程序
審理，並判決如下：
    主  文
甲○○施用第一級毒品，累犯，處有期徒刑玖月，扣案第一級毒
品海洛因貳包含袋（驗餘毛重共零點伍陸公克）沒收銷燬之。
    事  實
一、甲○○前於民國90年間因施用毒品案件，經法院裁定送觀察
    、勒戒後，因認有繼續施用毒品傾向，經本院以91年度毒聲
    字第2304號裁定令入戒治處所施以強制戒治，嗣經本院以91
    年度毒聲字第3626號裁定停止戒治併付保護管束於92年1 月
    8 日出所，迄92年8 月1 日保護管束期滿，停止戒治未經撤
    銷，強制戒治視為執行完畢，並經臺灣桃園地方法院檢察署
    檢察官以92年度戒毒偵字第122 號為不起訴處分確定；復於
    前開強制戒治執行完畢後5 年內，於95年間因連續施用第一
    級毒品及施用第二級毒品案件，經本院以95年度訴字第1729
    號判決各判處有期徒刑8 月、5 月，應執行有期徒刑11月確
    定。另有下列犯行：(一)於83年間因違反麻醉藥品管理條例案
    件，經臺灣板橋地方法院以84年度少訴字第49號判決判處有
    期徒刑3 年，緩刑5 年確定，嗣因緩刑期內更犯罪，遭本院
    以87年度撤緩字第48號裁定撤銷緩刑，應執行有期徒刑3 年
    確定；(二)復於86年間因贓物案件，經臺灣臺北地方法院以86
    年度易字第5737號判決判處有期徒刑4 月，上訴後，經臺灣
    高等法院以87年度上易字第969 號判決上訴駁回確定；(三)又
    於86年間因妨害自由案件，經臺灣板橋地方法院以87年度易
    字第483 號判決判處有期徒刑3 月，上訴後，經臺灣高等法
    院以87年度上易字第3101號判決上訴駁回確定；(四)繼於86年
    間因違反麻醉藥品管理條例案件，經臺灣板橋地方法院以87
    年度板簡字第220 號判決判處有期徒刑4 月確定；(五)又於87
    年間因竊盜案件，經臺灣高等法院以87年度上易字第6466號
    判決判處有期徒刑6 月確定，上開(二)(三)(四)之罪刑經臺灣高等
    法院以87年度聲字第1548號裁定定應執行刑為有期徒刑8 月
    確定，並與(一)、(五)之罪刑接續執行，於89年5 月11日假釋併
    付保護管束出監，嗣遭撤銷假釋，尚餘殘刑有期徒刑2 年2
    月20日。(六)復於90年間因竊盜案件，經臺灣板橋地方法院以
    91年度板簡字第27號判決判處有期徒刑6 月確定；(七)又於91
    年間因侵占遺失物案件，經本院以91年度訴字第1904號判決
    判處罰金2,000 元確定，並與前揭殘刑有期徒刑2 年2 月20
    日及(六)之罪刑接續執行，於94年8 月23日期滿執行完畢（於
    本案構成累犯）。詎猶不知悛悔，復基於施用第一級毒品海
    洛因之犯意，於98年5 月11日晚間某時，在桃園縣桃園市○
    ○路上某處路邊，以針筒注射方式施用海洛因1 次。嗣於翌
    （12）日晚間9 時許，在桃園縣桃園市○○路402 號前因持
    有第一級毒品海洛因為警查獲，並扣得第一級毒品海洛因2
    包含袋（驗餘毛重共0.56公克）。
二、案經桃園縣政府警察局移送臺灣桃園地方法院檢察署檢察官
    偵查起訴。
    理  由
一、本案被告甲○○所犯之罪，並非法定刑為死刑、無期徒刑或
    最輕本刑3 年以上有期徒刑之罪，亦非高等法院管轄第一審
    之案件，而被告於準備程序中就被訴事實已為有罪之陳述，
    經本院告知簡式審判程序之旨，並聽取當事人之意見後，本
    院合議庭乃依刑事訴訟法第273 條之1 第1 項規定，裁定改
    由受命法官獨任進行簡式審判程序，合先敘明。
二、上揭事實，業據被告甲○○於本院審理中坦承不諱，而被告
    為警查獲後所採集之尿液檢體，經送請台灣檢驗科技股份有
    限公司以酵素免疫分析法初步檢驗，再佐以氣相層析質譜儀
    分析法確認檢驗結果均呈嗎啡陽性反應，此有桃園縣政府警
    察局毒品案被採尿人真實姓名與編號對照表及台灣檢驗科技
    股份有限公司濫用藥物檢驗報告各1 紙附卷可稽，且現場查
    獲之粉末2 包含袋（驗餘毛重共0.56公克），經送台灣檢驗
    科技股份有限公司鑑驗結果，確呈海洛因陽性反應，此有台
    灣檢驗科技股份有限公司濫用藥物檢驗報告1 紙在卷可參，
    足認被告上開任意性之自白確與事實相符，應堪採信。又按
    毒品危害防制條例於92年7 月9 日修正公布，自93年1 月9
    日施行，而依修正後之規定，僅限於「初犯」及「5 年後再
    犯」2 種情形，始應先經觀察、勒戒或強制戒治程序。倘被
    告於5 年內已再犯，經依法追訴處罰，縱其第3 次（或第3
    次以上）再度施用毒品之時間，在初犯經觀察、勒戒或強制
    戒治執行完畢釋放5 年以後，已不合於「5 年後再犯」之規
    定，且因已於「5 年內再犯」，顯見其再犯率甚高，原實施
    觀察、勒戒或強制戒治，已無法收其實效，即應依該條例第
    10 條 規定處罰；又所謂5 年戒斷期間之計算，係指相鄰之
    前後2 次施用毒品時間之間隔而言，非可飛躍自初次起算其
    5 年期間（最高法院95年度第7 次刑事庭會議決議、97年度
    第5次 刑事庭會議決議、最高法院95年台非字第65號判決參
    照）。經查，本件被告於前案強制戒治執行完畢後5 年內，
    再因連續施用第一級毒品及施用第二級毒品案件，經本院以
    95年度訴字第1729號判決各判處有期徒刑8 月、5 月，應執
    行有期徒刑11月確定，此有臺灣高等法院被告前案紀錄表1
    份在卷足憑，是本件被告施用毒品犯行雖已於前案強制戒治
    執行完畢後5 年後，惟其已於5 年內再犯，依上開說明，仍
    應追訴處罰。綜上，本件事證明確，被告犯行堪以認定，應
    依法論科。
三、核被告甲○○所為，係犯毒品危害防制條例第10條第1 項之
    施用第一級毒品罪，其施用第一級毒品前後持有第一級毒品
    之低度行為，應為其施用第一級毒品之高度行為所吸收，不
    另論罪。被告有事實欄所載之犯罪及科刑執行情形，有臺灣
    高等法院被告前案記錄表足憑，其於5 年內故意再犯本案有
    期徒刑以上之罪，為累犯，應依法加重其刑。爰審酌被告犯
    後坦承犯行而態度良好、施用毒品係戕害自身健康，對他人
    並不生重大危害及檢察官求處有期徒刑10月尚屬過重等一切
    情狀，量處如主文所示之刑。至扣案粉末2 包含袋（驗餘毛
    重共0.56公克），確呈海洛因陽性反應，此係屬違禁物，且
    被告於警詢、偵訊及本院審理中均坦承為其所有，雖其於本
    院審理時陳稱與本案之施用毒品無關，仍應依毒品危害防制
    條例第18條第1 項前段規定，予以宣告沒收銷燬之，附此敘
    明。
據上論斷，應依刑事訴訟法第273 條之1 第1 項、第299 條第1
項前段，毒品危害防制條例第10條第1 項、第18條第1 項前段，
刑法第11條、第47條第1 項，判決如主文
。
本案經檢察官王惟琪到庭執行職務。
中    華    民    國    98    年     8    月    31    日
                        刑事庭  法  官  鍾雅蘭
以上正本證明與原本無異。
如不服本判決，應於判決送達後10日內向本院提出上訴狀（應附
繕本），其未敘述上訴理由者，應於上訴期間屆滿後20日內補提
理由書狀於本院，上訴於臺灣高等法院。
                                書記官  楊郁馨
中    華    民    國    98    年     8    月    31    日
附錄本案論罪科刑法條：
毒品危害防制條例第10條第1 項
施用第一級毒品者，處6 月以上5 年以下有期徒刑。


司法院資訊處製作；財團法人民間司法改革基金會備份。
